臺北高等行政法院裁定
111年度交上再字第22號
聲  請  人  李鴻杰                                      

相  對  人  交通部公路總局臺北區監理所

代  表  人  黃鈴婷（所長）
上列聲請人間交通裁決事件，對於中華民國111年6月30日本院11
1年度交上字第157號裁定，聲請再審，本院裁定如下：
　　主  文
再審之聲請駁回。
再審訴訟費用新臺幣參佰元由聲請人負擔。
　　理  由
一、聲請人提起本件聲請時，相對人代表人原為梁郭國，嗣變更
    為黃鈴婷，茲據相對人具狀聲明承受訴訟（本院卷第45頁至
    第50頁），核無不合，應予准許。
二、按對於確定裁定聲請再審，應依行政訴訟法第283條準用同
    法第277條第1項第4款之規定表明再審理由，此為必須具備
    之程式；前揭規定，依同法第237條之9第3項規定，於交通
    裁決事件訴訟程序準用之。而所謂表明再審理由，必須指明
    確定裁定有如何合於同法第273條所定再審事由之具體情事
    ，始為相當，否則，所為再審之聲請，即屬不合法，法院無
    庸命其補正，應以裁定駁回之。
三、事實概要：
　　聲請人為派駐在宜蘭縣政府警察局三星分局（以下簡稱為三
    星分局）明池派出所之員警。其於民國110年7月14日晚間10
    時40分，駕駛訴外人邱Ｏ娥所有車牌號碼000-0000號自用小
    客車（以下稱為系爭車輛）返回宜蘭縣大同鄉明池巷4號即
    明池派出所時，經三星分局督導人員督勤並與其他員警執行
    取締，原告因有「拒絕接受酒精濃度測試之檢定」之違規事
    實，為取締員警製單舉發，嗣由相對人依道路交通管理處罰
    條例（以下簡稱為道交條例）第35條第4項第2款規定，以11
    0年7月21日北監宜裁字第43-Q01735478號違反道路交通管理
    事件裁決書（以下稱為原處分）裁處聲請人罰鍰新臺幣（下
    同）18萬元，吊銷駕駛執照，並應參加道路交通安全講習。
    聲請人不服提起行政訴訟，經臺灣宜蘭地方法院行政訴訟庭
    以110年度交字第35號判決（以下稱為第一審判決）駁回，
    聲請人不服提起上訴，復經本院於111年6月30日以111年度
    交上字第157號裁定（以下稱為原確定裁定）駁回。聲請人
    猶未甘服，再提起本件再審之聲請。
四、聲請意旨略以：聲請人發現未經斟酌之證物或得使用該證物
    ，但如經斟酌可受較有利之判決（行政訴訟法第273條第1項
    第13款）之事實：本案聲請人之違規地點實為明池派出所駐
    地停車場，非屬道路範疇，執法警方自不得以違反道路交通
    管理事件舉發聲請人，相對人亦無裁罰之權限，原處分違法
    應予撤銷。且無積極證據（無攔查行為）無法舉證聲請人有
    「駕駛」汽機車之行為。聲請人提起本件再審之聲請，依行
    政訴訟法第283條準用第273條第1項第4款的規定，對原確定
    裁定聲請再審等語。
五、本院之判斷：
　㈠查行政訴訟法第273條第1項第4款所列之再審事由，乃為「依
    法律或裁判應迴避之法官參與裁判」，本件聲請人自起訴伊
    始，未曾主張歷審承審法官有何應迴避之事由，聲請人引用
    該款規定聲請再審，若非誤引，即顯有誤解。
　㈡聲請人另主張有發現行政訴訟法第273條第1項第13款未經斟
    酌之證物，即本件違規地點係為明池派出所停車場，非屬道
    路範疇等情。按本款所謂證物，包括證書及與證書有相同效
    力之物件或勘驗物，不包括證人在內，亦即法院可以五官查
    驗之有形物。本件聲請人所稱未經斟酌者，乃違規地點係明
    池派出所停車場此一「事實」，並非物理上有形之物體，亦
    不能認屬「證物」。聲請人援引本款，仍有未洽。　
六、據上論結，本件聲請人各項主張，均為顯不合法，其再審之
    聲請，應予駁回。依行政訴訟法第237條之9第3項、第283條
    、第278條第1項、第237條之8第1項、第104條、民事訴訟法
    第95條、第78條，裁定如主文。
中　　華　　民　　國　　111 　年　　11　　月　　11　　日
                    臺北高等行政法院第七庭
                              審判長法  官　鍾  啟  煌
                                    法  官　林  淑  婷
                              　　　法  官　吳  坤  芳
上為正本係照原本作成。
不得抗告。
中　　華　　民　　國　　111 　年　　11　　月　　11　　日
                                    書記官  何  閣  梅